# 请教陈版：分次实现合并原股权公允价值问题

提问人：alvinxia 时间：2016-12-27 19:46:43
陈版，我就想我问下已知可辨认净资产公允价值的时候，想计算原股权价值是否可行？
假设商誉=X， 100%股权价值=Y
则有可辨认净资产公允价值+X=Y
Y原持股比例 + 新交易对价 - 可辨认净资产公允价值新比例=X
通过这 2 个公式得出X和Y，不知道这样是否可行？谢谢！

回答人：chenyiwei
大体上可以这样理解。如果对“控制权溢价”不明显的被收购企业，可以直接按本次增持股权的交易价格按比例推算出原持有股权的公允价值。

提问人：alvinxia 时间：2016-12-27 20:12:37
再请教下陈版，用这个公式计算的时候100%股权的商誉和 大股东分次实现的商誉是不是可以视为是一致的，即少数股东不存在商誉或负商誉？

回答人：chenyiwei
再想了一下，确实有些问题。商誉只能包含归属母公司股东的部分。按我说的方法应无此问题。